【裁判字號】    89,易,128
【裁判日期】    890427
【裁判案由】    竊盜
【裁判全文】
臺灣苗栗地方法院刑事判決                          八十九年度易字第一二八號
    公  訴  人  臺灣苗栗地方法院檢察署檢察官
    被      告  甲○○○
右列被告因竊盜案件，經檢察官提起公訴（八十八年度偵字第五八○六號），本院判
決如左：
    主  文
甲○○○竊盜，處拘役參拾日。緩刑貳年。
    事  實
一、甲○○○意圖為自己不法之所有，於民國八十八年十一月二十九日下午六時許，
    在苗栗縣三義鄉○○村○○路二三之五一號被害人乙○○經營之家欣生鮮超市購
    買物品時，竊取置放於架上價值分別為新台幣（下同）四百五十二元及二百九十
    元之ＴＲＲＤＯＭ  ＳＰＥＣＩＦＩＣ  ＶＥＮＴＲＥ  ＦＥＲＭＥ及ＴＡＲＤ
    ＯＭ  ＬＡＩＴ  ＭＵＬＴＩ－ＲＥＰＡＲＡＴＥＵＲ  ＲＥＳＴＲＵＣＴＵＲ
    ＡＮＴ美日保養化妝品二瓶，利用置放於風衣口袋掩飾，未結帳夾帶外出之方式
    竊取之，得手後留供己用。嗣因被害人乙○○在該店監視錄影發現報警後，為警
    循線查獲。
二、案經苗栗縣警察局苗栗分局報請臺灣苗栗地方法院檢察署檢察官偵查起訴。
    理  由
一、訊據被告甲○○○坦承於於八十八年十一月二十九日下午六時許，在苗栗縣三義
    鄉○○村○○路二三之五一號，被害人乙○○經營之家欣生鮮超市購買物品時，
    忘記支付四百五十二元及二百九十元上開美日保養品之事實，否認有何竊盜犯意
    ，辯稱：伊當日因時間緊湊，忙接送小孩補習，以致於忘記支付所購買化妝品，
    回家發現後，想回去支付，警方已到家中，並未有竊取之犯意云云。惟查，右揭
    事實迭據被害人乙○○於警訊、偵查中指述綦詳，復有贓物認領保管單附卷可證
    。又查上開事實被告於警訊中坦承在案（見偵查卷第一、二頁），其於偵查改稱
    因購買許多東西，忘記結帳等情，在審理中復翻異前詞改稱：「美白保養品拿在
    手上，並有交於收銀員算帳，是他漏算」等語（見本院八十九年二月二十一日訊
    問筆錄），前後事實經過之供詞已反覆不一。又被告於本院八十九年四月十七日
    審理中改稱：購買多項東西，忘記支付多少錢，因時間緊湊，已知曉所要購買東
    西，準備接送女兒，因不是購買許多東西，故未提藍子等語，顯見被告既知時間
    緊湊，事前知悉所要購買之東西，所購買之東西並不很多情形下，何以漏未支付
    美日保養化妝品貨款？是被告前開所辯，無非事後圖卸之詞，不足採信。事證明
    確，被告犯行洵堪認定，應依法論科。
二、核被告所為係犯刑法第三百二十條第一項之竊盜罪。爰審酌被告上開素行、犯罪
    之手段為利用風衣掩飾所竊取保養品，利用店員未注意未結帳方式、及化妝品之
    價值、所生危害及犯後否認犯行之態度等一切情狀，量處如主文所示之刑。又被
    告前受未有期徒刑以上刑之宣告，有台灣苗栗地方法院檢察署刑案資料查註紀錄
    表及本院被告全國前案紀錄表各一紙在卷可憑，其因一時貪念，致觸刑章，經此
    科刑教訓，當知誡慎，信無再犯之虞，本院認所宣告之刑以暫不執行為適當，爰
    併諭知緩刑二年，以啟自新。
據上論斷，應依刑事訴訟法第二百九十九條第一項前段，刑法第三百二十條第一項、
第七十四條第一款、罰金罰鍰提高標準條例第一條前段，判決如主文。
本案經檢察官蔡忠熙到庭執行職務。
中      華      民      國    八十九    年    四      月    二十七      日
                                    臺灣苗栗地方法院刑事庭
                                  法  官  張  珈  禎
右正本證明與原本無異。
如不服本判決，應於送達後十日內向本院提出上訴狀（須附繕本），上訴於台灣高等
法院台中分院。
                                        書記官  楊  慧  萍
中      華      民      國    八十九    年    四      月    二十七      日
附錄論罪科刑法條
刑法第三百二十條第一項
意圖為自己或第三人不法之所有，而竊取他人之動產者，為竊盜罪，處五年以下有期
徒刑、拘役或五百元以下罰金。


司法院資訊處製作；財團法人民間司法改革基金會備份。
